臺灣臺南地方法院交通事件裁定　　　　　　　　　　　九十年度交聲字第一九號
　　移送機關　交通部公路局嘉義區監理所台南監理站
　　受處分人
　　即異議人　甲○○
右列受處分人因違反道路交通管理處罰條例案件，對於交通部公路局嘉義區監理所台
南監理站九十年八月二十四日所為之裁決處分（處分案號：南監五字第裁七四－Ｓ0
0000000號）聲明異議，本院裁定如左：
    主  文
原處分關於不依規定駛入來車道，處罰鍰新台幣玖佰元部分撤銷。
甲○○汽車駕駛人，在交岔路口十公尺內臨時停車，處罰鍰新臺幣伍佰元。
其餘之異議駁回。
    理  由
一、聲明異議意旨：如附件異議狀所載。
二、經查：本件受處分人即異議人甲○○於於民國九十年六月十一日上午七時五十八
    分許，騎乘車號ＷＧＷ─２２８號機車擬穿越道路，暫停在台南市○○路二０二
    號與二０四號前『７ＰＫ』店前，即台南市○○路一九三巷口北側三岔路口十公
    尺內之慢車道上等待不詳車號清潔車通過，遭黃偉強煞避不及衝撞倒地之事實，
    業據本院於九十年十二月二十七日，以九十年度交易字第四六四號判決：「黃偉
    強於九十年六月十一日上午七時五十八分許，騎駛車號ＴＤＥ─５１９號機車，
    沿台南市○○區○○路市區道路外側快車道由東往西方向行駛，行經慶平路一九
    三巷口北側三岔路口處欲超越同向前方之台南市政府清潔車時，本應注意駕駛之
    車前狀況，隨時採取必要之安全措施及機車行經交岔路口時不得超車，且該路段
    行車速限為四十公里不得超速行駛，而依當時情形，又無不能注意之情事，其能
    注意竟疏於注意，冒然以時速六十公里之速度超速急馳並逕自向右偏行閃開前方
    清潔車駛入慢車道，適於同一時、地，甲○○騎乘車號ＷＧＷ─２２８號機車擬
    穿越道路，暫停在上開三岔路之慶平路二０二號與二０四號前『７ＰＫ』店前慢
    車道上等待前該清潔車通過，待黃偉強見狀已煞避不及致衝撞甲○○所騎乘機車
    倒地」等語在案，其事實當可認定。依此異議人辯稱：伊並非未依規定駛入來車
    道，而係黃偉強行經交叉路口未減速慢行等語，尚非無據。是原處分以異議人不
    依規定駛入來車道為由，處異議人罰鍰新台幣（下同）九百元部分，並即屬不法
    應予撤銷。
三、按汽車在交岔路口一○公尺內，不得臨時停車；次按汽車駕駛人，在交岔路口十
    公尺內臨時停車者，處三百元以上六百元以下罰鍰；道路交通安全規則第一百一
    十一條第二款、道路交通管理處罰條例第五十五條第二款，分別定有明文。復按
    ：處理違反道路交通管理事件之程序及統一裁罰標準，依「違反道路交通管理事
    件統一裁罰標準及處理細則」之規定辦理。前項統一裁罰標準，如附件違反道路
    交通管理事件統一裁罰標準表，違反道路交通管理事件統一裁罰標準及處理細則
    第二條定有明文。經查：異議人駕駛輕機車擬穿越道路，在交叉路口十公尺內之
    慢車道上停等不當，致行經該處未注意車前狀況並超速行駛之黃偉強剎車不及撞
    及肇事之事實，業據本院九十年度交易字第四六四號及台灣台南區車輛行車事故
    鑑定委員會九十年十一月十六日南鑑字第九○一三三五號鑑定意見書（鑑定意見
    書誤引交通安全規則第一百一十一條第一款）一紙認定在案，且前揭停車於路口
    慢車道上等待之事實亦為異議人所不否認，依照前開見解，異議人於前開路段停
    等不當為肇事次因之事實應可認定，應依前開細則標準表之規定，處以異議人五
    百元之罰鍰，
四、復按汽車駕駛人，駕駛汽車違反道路交通安全規則，因而肇事致人受傷者，吊扣
    其駕駛執照三個月至六個月，第六十一條第三項定有明文。經查：黃偉強肇事後
    致「右肩擦傷、腫痛」受傷之事實，有台南市警察局交通隊道路交通事故案件談
    話紀錄表一紙及朱讚騫外科診所九十年六月十一日第四九九四一號診斷證明一紙
    附卷於九十年交易字第四六四號卷中為證，且為異議人於該案審理中所不否認，
    故因異議人違反前開規定致黃偉強受傷之事實應堪認定，依照前開規定，原處分
    機關裁處異議人吊扣駕駛執照三個月之處分自無不法，異議人此部分之異議應予
    駁回。
五、綜上所述，原裁決因有前述所示違誤，其處分自非適法，本院自應將其撤銷，另
    為異議人如主文第二項所示之諭知，以資適法。
六、據上論斷，應依道路交通案件處理辦法第二十條前段，裁定如主文。
中      華      民      國      九十一      年    一    月      三      日
                                臺灣臺南地方法院交通法庭
                                    法  官  蔡  直  青
右正本證明與原本無異。
如不服本裁定，應於裁定送達後五日內向本院提出抗告狀( 應附繕本 )。
                                    書記官  孫  鈴  堯
中      華      民      國      九十一      年    一    月      四      日
